【裁判字號】    95,勞抗,14
【裁判日期】    950606
【裁判案由】    給付資遣費等
【裁判全文】
臺灣高等法院民事裁定                  95年度勞抗字第14號
    抗  告  人
    即  原  告  乙○○○
    訴訟代理人  陳鼎正    律師
    抗  告  人
    即  被  告  久楓國際股份有限公司
    法定代理人  甲○○
    訴訟代理人  許啟龍    律師
                許淑玲    律師
上列當事人間給付資遣費等事件，抗告人對於中華民國95年4 月
20日臺灣桃園地方法院95年度勞訴字第17號裁定提起抗告，本院
裁定如下：
    主      文
原裁定廢棄。
    理      由
一按對於私法人或其他得為訴訟當事人之團體之訴訟，由其主事
  務所或主營業所所在地之法院管轄；因契約涉訟者，如經當事
  人定有債務履行地，得由該履行地之法院管轄；同一訴訟，數
  法院有管轄權者，原告得任向其中一法院起訴，民事訴訟法第
  2條第2項、第12條、第22條分別定有明文。而此項因契約涉訟
  之規定，雖以當事人間有約定債務履行地之意思為必要，惟其
  約定不限於書面或明示，即以言詞或默示為之，亦非法所不許
  。又訴訟之全部或一部，法院認為無管轄權者，依原告之聲請
  或依職權以裁定移送其管轄法院，同法第28條第1項亦有明定
  。惟管轄權之有無，應依原告主張之事實，按諸法律關於管轄
  之規定從形式上認定，與其請求之是否成立無涉（最高法院65
  年台抗字第162號判例參照）。
二查抗告人即原告乙○○○原受僱於抗告人即被告久楓國際股份
  有限公司（下稱久楓公司），在該公司設於桃園縣桃園市○○
  路20號遠東百貨股份有限公司桃園分公司之專櫃，擔任專櫃人
  員，嗣久楓公司於民國94年9月3日通知乙○○○，擬將乙○○
  ○調往該公司設於台北市紐約紐約展覽購物中心之專櫃，擔任
  專櫃人員，乙○○○即以久楓公司上開行為違反造間之勞動契
  約，而於94年9月12日以存證信函終止兩造間之勞動契約，並
  於原法院訴請久楓公司給付資遣費及加班費一節，有起訴狀、
  人事異動單、存證信函等件附於原法院卷可稽，且為兩造所不
  爭執，自堪信為真實。原法院以上開訴訟應由相對人之營業所
  所在地之法院即臺灣臺南地方法院（下稱臺南地院）管轄，抗
  告人向無管轄權之原法院起訴，顯係違誤，而依職權裁定移送
  臺南地院。抗告人乃抗告前來。
三抗告人久楓公司之主營業所雖設於臺南市○區○○路61號，有
  公司基本資料查詢1件附於原審卷可稽，惟查抗告人乙○○○
  既主張：本件兩造勞動契約終止時，伊係任職於抗告人久楓公
  司設於遠東百貨股份有限公司桃園分公司之專櫃，擔任專櫃人
  員，該專櫃所在地為兩造所定之債務履行地等語，而為抗告人
  久楓公司所自認（見抗告人久楓公司95年5月8日抗告狀），足
  見兩造確有以該專櫃所在地為債務履行地之約定，則依首揭民
  事訴訟法第2條第2項、第12條、第22條規定，原法院及臺南地
  院自均有管轄權，抗告人乙○○○向原法院提起本件訴訟，即
  無不合。原法院以兩造未約定債務履行地，認本件訴訟應由抗
  告人久楓公司之營業所所在地之法院即臺南地院管轄，並裁定
  移送於該法院，即有未洽。抗告人指摘原裁定不當，聲明廢棄
  ，為有理由，爰將原裁定予以廢棄。
四據上論結，本件抗告為有理由。依民事訴訟法第492條，裁定
  如主文。
中    華    民    國    95    年    6    月    6     日
                  勞工法庭審判長法  官 黃熙嫣
                                法  官 楊力進
                                法  官 李昆曄
正本係照原本作成。
本裁定除以適用法規顯有錯誤為理由，並經本院許可外，不得再
抗告。如提起再抗告，應於收受後10日內委任律師為訴訟代理人
向本院提出再抗告狀。並繳納再抗告費新台幣１千元。
中    華    民    國    95    年    6     月    7     日
                                書記官  鎖瑞嶺


司法院資訊處製作；財團法人民間司法改革基金會備份。
